Emiliano García Oñate

Coahuila, México · linkedin.com/in/emiliano-garciax · +52 866 210 8600 · ashraahx@gmail.com

Más de 2 años de experiencia como Desarrollador Web. Participé como Front-End en el hackathon de la Universidad Autónoma de La Laguna, creando soluciones innovadoras. Lideré el diseño y desarrollo Front-End en IT Soluciones, mejorando la experiencia de usuario y creando interfaces interactivas. En Ingeniería Integral, optimicé sistemas CRUD para una gestión de datos eficiente y escalable.

EXPERIENCIA PROFESIONAL

Agencia Interior1x

Coahuila, México

Desarrollador FullStack

Julio 2024 - Noviembre 2024

- Diseñé y desarrollé una interfaz interactiva para los productos de la empresa, optimizando la experiencia del usuario con diseños visualmente atractivos.
- Implementé prácticas de gestión de datos y herramientas CRUD que mejoraron la eficiencia en la administración y procesamiento de información.
- Lideré la mejora del rendimiento web mediante estrategias de diseño responsivo y optimización de componentes reutilizables, logrando productos más escalables y accesibles.
- Diseñé soluciones innovadoras para el desarrollo de plataformas unificadas, fomentando la colaboración técnica y reduciendo los tiempos de desarrollo.
- Participé en proyectos que cumplieron con estándares modernos de desarrollo utilizando tecnologías como JavaScript, TailwindCSS y Node.js.

IT Soluciones

Coahuila, México

Desarrollador Front-End

Agosto 2023 - Julio 2024

- Desarrollé interfaces atractivas y funcionales, mejorando la experiencia de usuario y aumentando la usabilidad de las plataformas de la empresa.
- Implementé diseños interactivos que incrementaron el engagement del usuario y alinearon los productos con los estándares modernos de diseño web.
- Colaboré en equipos multidisciplinarios para crear soluciones escalables, enfocándome en la optimización del diseño y funcionalidad de los productos.
- Aseguré la calidad del código mediante la implementación de mejores prácticas de desarrollo y metodologías ágiles para cumplir con los tiempos de entrega.
- Contribuí al éxito de los proyectos al optimizar sistemas y procesos internos, mejorando la gestión y procesamiento de datos.

EDUCACIÓN

UNIVERSIDAD AUTÓNOMA DE LA LAGUNA

Coahuila, México

Ingeniería en Sistemas Computacionales

Agosto 2022 – Actualidad

Habilidades técnicas: Python, JavaScript, PHP, MySQL, Git, Docker.

CENTRO DE BACHILLERATO TECNOLÓGICO AGROPECUARIO #22

Coahuila, México

Técnico en Ofimática

Agosto 2018 - Julio 2021